【裁判字號】    88,小上,134
【裁判日期】    890523
【裁判案由】    損害賠償
【裁判全文】
臺灣臺北地方法院民事裁定  八十八年度小上字第一三四號
    上  訴  人  雪獅旅行社有限公司
    法定代理人  謝伯宗
    被  上訴人  甲○○
右當事人間請求損害賠償事件，上訴人對於中華民國八十八年九月二十日本院台北簡
易庭八十八年度北小字第二八七八號第一審判決提起上訴，本院裁定如左：
    主      文
上訴駁回。
第二審訴訟費用由上訴人負擔。
    理      由
一、按關於請求給付金錢或其他代替物或有價證券之訴訟，其標的金額或價額在新台
    幣十萬元以下者，適用本章所定之小額程序。對於小額訴訟之第一審裁判，得上
    訴或抗告於管轄之地方法院，其審判以合議行之。對於前項第一審裁判之上訴或
    抗告，非以其違背法令為理由，不得為之。至其上訴狀應記載上訴理由，表明下
    列各款事項：一、原判決所違背之法令及其具體內容。二、依訴訟資料可認為原
    判決有違背法令之具體事實。民事訴訟法第四百三十六條之八第一項、第四百三
    十六條之二十四、第四百三十六條之二十五定有明文。而所謂判決違背法令，上
    訴人以原判決有不適用法規或適用不當為上訴理由時，其上訴狀或理由書應有具
    體之指摘，並揭示該法規之條項或其內容，若係成文法以外之法則，應揭示該法
    則之旨趣，倘為司法院解釋或本院之判例，則應揭示該判解之字號或其內容，如
    依民事訴訟法第四百六十九條所列各款事由提起第三審上訴者，其上訴狀或理由
    書應揭示合於該條款之事實。是當事人於小額訴訟程序提起上訴，如依民事訴訟
    法第四百六十八條規定，以第一審判決有不適用法規或適用法規不當為理由時，
    其上訴狀或理由書應有具體之指摘，並揭示該法規之條項或其內容。若係成文法
    以外之法則，應揭示該法則之旨趣。倘為司法院解釋、或最高法院之判例，則應
    揭示該判解之字號或其內容。如以民事訴訟法第四百六十九條所列各款情形為理
    由時，其上訴狀或理由書，應揭示合於該條款之事實。上訴狀或理由書如未依此
    項方法表明者，即難認為已對第一審判決之違背法令有具體之指摘，其上訴自難
    認為合法。
二、上訴人上訴意旨略以：八十七年六月二十九日被上訴人係與台華旅行社有限公司
    （下稱台華旅行社）簽訂「德國浪漫十天」國外旅遊契約，上訴人雖不慎於同年
    七月四日出發當日在桃園中正機場遺失護照，但上訴人非前開旅遊契約之當事人
    ，不受旅遊契約之拘束，因上訴人係與台華旅行社合意併團事宜，併團契約當事
    人為上訴人及台華旅行社。查契約僅有對人效力，契約在當事人雙方間發生效力
    ，對第三人不生效力。系爭事實被上訴人與台華旅行社簽訂國外旅遊契約效力不
    應擴及於第三人（即上訴人），因此，上訴人不受制於前開旅遊契約第十二條規
    定：因可歸責給乙方（即台華旅行社）之事由，致甲方（即被上訴人）之旅遊活
    動無法成行者，應負損害賠償責任；乙方於知悉旅遊活動無法成行時，應即通知
    甲方....  其已為通知者，則按通知到達甲方時，距出發日時間之長短，依第二
    十三條之規定，計算其應賠償甲方（即被上訴人）之違約金。是依第二十三條第
    四項規定，既於旅遊開始日解除契約，台華旅行社即應賠償旅遊費用之百分之一
    百予被上訴人，被上訴人無權向上訴人請求旅遊費用之損害賠償。旅遊契約僅在
    被上訴人與台華旅行社間發生效力，而併團契約僅在台華旅行社與上訴人間發生
    效力，旅遊契約與併團契約既為二契約，被上訴人自不得據旅遊契約對第三人（
    即上訴人）請求損害賠償，故原審判決主體認定錯誤，認事用法違背法令等語。
三、經查，本件訴訟標的金額為新台幣（下同）四萬八千九百元，未逾十萬元，依民
    事訴訟法第四百三十六條之八第一項，訴訟標的金額未逾十萬元，應適用小額訴
    訟程序。依民事訴訟法第四百三十六條之二十四第二項規定，適用小額訴訟程序
    者，其上訴非以判決違背法令為理由，不得為之。惟查，本件上訴人提起上訴係
    認原判決認定旅遊契約當事人主體錯誤，認事用法違背法令等語。惟查原判決係
    以上訴人為契約乙方，與被上訴人簽訂之國外旅遊契約書，及上訴人亦不爭執被
    上訴人起訴之事實，而認定上訴人為旅遊契約之當事人，上訴理由認上訴人非旅
    遊契約之當事人，僅就原判決認定事實、取捨證據之職權行使，指摘其為不當，
    而未具體說明其有何不適用法規或適用法規不當之情形，並揭示該法規之條項或
    其內容，及合於民事訴訟法第四百六十九條所列各款之事實，自難認對該判決之
    如何違背法令已有具體之指摘，揆諸前揭說明，應認其上訴為不合法。
四、結論：本件上訴為不合法，依民事訴訟法第四百三十六條之三十二第二項、第四
    百四十四條第一項、第九十五條、第七十八條，裁定如主文。
中      華      民      國    八十九    年      五      月    二十三    日
                        民事第二庭審判長法      官  丁蓓蓓
                                        法      官  黃書苑
                                        法      官  吳青蓉
右為正本係照原本作成
本件不得抗告
中      華      民      國    八十九    年      五      月     二十九   日
                                        法院書記官  吳芳玉


司法院資訊處製作；財團法人民間司法改革基金會備份。
